【裁判字號】    96,訴易,86
【裁判日期】    970709
【裁判案由】    損害賠償
【裁判全文】
臺灣高等法院臺中分院民事判決  96年度訴易字第86號
原      告    台灣新光商業銀行股份有限公司
法定代理人    丙○○
訴訟代理人    乙○○
被      告    甲○○
上列被告因偽造文書等案件，經原告對於台灣台中地方法院94年
度訴字第726號判決附帶提起民事訴訟，請求損害賠償，經本院
刑事庭移送到庭，本院於97年6月25日言詞辯論終結，判決如下
：
    主  文
被告應給付原告新臺幣壹佰貳拾萬元。其中新台幣壹佰萬元部份
，應自民國九十二年十二月二日起至清償日止，按年息百分之十
計算之利息。暨自民國九十三年一月三日起至清償日止，逾期六
個月內，按年利率百分之十計算違約金，逾期超過六個月部份，
按年利率百分之二十計算之違約金。另新台幣貳拾萬元部份自民
國九十二年十二月三日起至民國九十三年一月二日止，按年息百
分之十三計算之利息，及民國九十三年一月三日起至清償日止，
按年息百分之二十計算之遲延利息。
原告假執行之聲請駁回。
訴訟費用由被告負擔。
    事  實  及  理  由
一、原告提起本件附帶民事訴訟主張：
  (一)原告原為誠泰商業銀行股份有限公司，於民國94年12月31日
    與台灣新光商業銀行股份有限公司合併，以誠泰商業銀行股
    份有限公司為消滅銀行，現由原告為存續銀行，並更名為「
    台灣新光商業銀行股份有限公司」。
  (二)於92年11月26日一名自稱為趙相文之男子持偽造身分證正本
    至原告南屯分行申請開戶，經核對後完成開戶手續。該員並
    提供所有車輛一輛（年份：2000；廠牌：BENZ；型號：S500
    ；引擎或車身號碼：00000000000000；車號Y7-5678小客車
    ）供擔保申請汽車借款。次日原告核准汽車借款新台幣（以
    下同）100萬元及現金卡（初次動用20萬元/最高動用30萬元
    ），並於92年12月2日完成汽車借款之動保設定後，經放款
    人員通知被告當日隨即將款項撥至被告帳戶內。92年12月3
    日上午被告來電詢問正確之月付金額及繳款日期，本行告知
    已同時核准現金卡，被告當日中午即來領取現金卡及申請信
    用卡。此有存摺存款業務往來約定書影本、汽車借款申請書
    、汽車貸款借款契約書、本票、動產抵押契約書、台北市監
    理處函、撥款入帳傳票影本、金太郎現金卡借款契約書、金
    太郎現金卡借款契約書附約、金太郎現金卡領用注意事項暨
    申請書影本為證。
  (三)惟原告信用卡台中分部審核時發覺，被告申請之信用卡案件
    疑似持偽造身分證冒名申辦，另由相關人員與被偽造者即趙
    相文本人確認，趙相文本人並未至原告南屯分行辦理上開業
    務，次日經原告分行與上開汽車之原車主林戊坤聯繫，林員
    向監理所查詢，始知該車已遭人持偽造身分證辦理過戶至趙
    相文名下，而上開100萬元借款亦於95年12月2日遭他人分別
    於原告公益分行、南屯分行、中港分行領出，共計遭提領
    100萬2000元（連同開戶存入之2000元），而現金卡之部分
    亦於95年12月3日遭他人動用20萬元，而上開款項至今原告
    均未獲清償。
  (四)原告因被告詐欺行為致受有損害為：1.本金：汽車借款100
    萬元。現金卡20萬元。2.利息：上開100萬元部份自民國92
    年12月2日起至清償日止，按年息百分之13計算。上開20萬
    元部份自92年12月3日起至93年1月2日止，按年息百分之10
    計算之利息，暨93年1月3日起至清償日止，按年息百分之20
    計算之遲延利息。3.違約金：上開100萬元部份自93年1月3
    日起至清償日止，逾期六個月內，按上開利率百分之十，逾
    期超過六個月部份，按上開利率百分之20計算之違約金，為
    此原告依民法第184條第1項規定請求賠償，求為判命1.被告
    應返還原告120萬元，其中100萬元部份自92年12月2日起至
    清償日止，按年息百分之10計算之利息，並自93年1月3日起
    至清償日止，逾期六個月內，按上開利率百分之10，逾期超
    過六個月部份，按上開利率百分之20計算之違約金。另20萬
    元部份自92年12月3日起至93年1月2日止，按年息百分之13
    計算之利息，暨93年1月3日起至清償日止，按年息百分之20
    計算之遲延利息暨供擔保以宣告假執行之判決。
二、被告則以：就原告之請求均無異議，並為認諾等語。
三、按當事人於言詞辯論時為訴訟標的之捨棄或認諾者，應本於
    其捨棄或認諾為該當事人敗訴之判決，民事訴訟法第384條
    定有明文規定。查原告就本件之請求，業經被告認諾。從而
    ，原告依民法第184條第1項前段，請求被告應給付原告120
    萬元，其中100萬元部份自92年12月2日起至清償日止，按年
    息百分之10計算之利息。暨自93年1月3日起至清償日止，逾
    期六個月內，按上開利率百分之10計算之違約金，逾期超過
    六個月部份，按上開利率百分之20計算之違約金。另20萬元
    部份自92年12月3日起至93年1月2日止，按年息百分之13計
    算之利息，暨93年1月3日起至清償日止，按年息百分之20計
    算之遲延利息，為有理由，應予准許。又原告陳明願供擔保
    ，聲請宣告假執行，惟本件未逾第三審上訴利益，經本院宣
    示後即告確定，勿庸宣告假執行，故原告假執行之聲請不應
    准許，應予駁回。
據上論結，本件原告之訴，為有理由，依民事訴訟法第79條規定
，判決如主文。
中    華    民    國    97    年    7     月    9     日
                  民事第五庭    審判長法  官  林陳松
                                      法  官  古金男
                                      法  官  鄭金龍
以上正本係照原本作成。
兩造均不得上訴第三審。
                                      書記官  陳振海
中    華    民    國    97    年    7     月    10    日
                                                      Ｍ


司法院資訊處製作；財團法人民間司法改革基金會備份。
